臺灣臺北地方法院交通事件裁定　　　　　　　　　　九十年度交聲字第一二四號
　　異議人即　甲○○
　　受處分人
右列受處分人因違反道路交通管理處罰條例案件，對於台北市交通事件裁決所中華民
國九十年十一月十二日所為之處分（原處分案號：北市裁三字第駕裁二二－Ｚ000
00000號），聲明異議，本院裁定如左：
    主  文
異議駁回。
    理  由
一、按汽車行駛高速公路，應依速限標誌指示，高速公路交通管制規則第五條第一項
    前段定有明文。汽車行駛於高速公路，而不遵管制之規定者，處汽車駕駛人新台
    幣（下同）三千元以上六千元以下罰鍰，道路交通管理處罰條例第三十三條第一
    項定有明文。又汽車駕駛人駕駛汽車違反道路交通管理處罰條例第三十三條規定
    者，除應依該條所規定之罰鍰處罰外，並予記違規點數一點，道路交通管理處罰
    條例第六十三條第一項第一款亦定有明文。
二、本件受處分人即異議人甲○○於民國九十年十月十七日凌晨一時三十九分許，駕
    駛車號Ｈ７－七０九號營業用小客車，沿國道三號道路即北部第二高速公路行駛
    ，途經該路段北上十五公里處，該處路段速限為九十公里，受處分人竟以一百十
    一公里之速度超速行駛，而為內政部警政署國道公路警察局第六警察隊任務編組
    第九警察隊七堵小隊（下稱國道六隊）員警吳俊義、林瑞祥二人以裝置於警用巡
    邏車上之雷達測得超速，除將受處分人攔停外，並以受處分人有違反上開道路交
    通管理處罰條例第三十三條第一項規定之行為掣單舉發，嗣受處分人於舉發通知
    單上所載之應到案日期前向原處分機關提出申訴，經原處分機關請舉發單位即國
    道六隊調查結果，仍認受處分人有上開違規行為，原處分機關乃依道路交通管理
    處罰條例第三十三條第一項、第六十三條第一項第一款規定於九十年十一月十二
    日從輕裁處異議人罰鍰三千元並予記違規點數一點。
三、訊據受處分人固不否認曾於右揭時間駕駛該車號營業用小客車，在該地點為警攔
    停，且警員要其看測速雷達，顯示速度為一百十一公里之事實，惟否認有何違反
    道路交通管理處罰條例規定之行為，辯稱：其沒有超速，可能是後面的紅色車超
    速云云。經查：受處分人於右揭時地駕駛該車超速行駛之違規事實，業據證人即
    開單告發受處分人之員警吳俊義證述綦詳，明確結證稱：當時係在北向十五公里
    處前面以雷達測速受處分人時速一百十一公里，當場攔下告發，絕對不可能攔錯
    車，紅色車是在受處分人的右後方，肯定是受處分人的車超速等語（見本院九十
    一年一月二日訊問筆錄）。而證人吳俊義為原處分機關認定受處分人有上開違規
    行為之原證人，並到庭在本院法官面前以具結擔保其證述之真實性，且在負擔偽
    證罪之心理處罰狀態下，以言詞證述本件之待證事實－即受處分人有上開違規事
    實，本院由其詳細之證述已得有受處分人確有上開違規行為之心證，且於本件卷
    存證據資料內並無任何積極證據足以證明證人吳俊義上開證述係屬虛偽，亦無有
    足以令人顯信證人吳俊義證述為不可採之品性證據或前科證據存在，本院自不得
    僅以證人為本件開單告發受處分人之員警而全盤抹煞其在訴訟上所具有之證人資
    格，而受處分人對證人吳俊義之證述並無法舉出或請本院調查任何對其有利之證
    據資料，以使本院對證人所證述受處分人違規之事實產生任何合理之懷疑。又交
    通警察掣單舉發違反道路交通管理處罰條例所列之違規事實，本質上為行政處分
    ，係公務員基於職務上之權力，依法就特定之具體事件所為之具公法上效果之單
    方面行政行為，基於公務員為公法上行為具有公信力之原則，該行政行為當可被
    推定為真正，其據以依法處分之事實認定亦為正確無誤，從而本件異議人既未能
    提出證據以資證明其確無違規行為，僅空言稱並未超速，尚難認其辯解為可採，
    本件事證明確，受處分人之違規行為堪以認定。
四、綜上所述，受處分人確有在右揭時地駕駛汽車在高速公路超速行駛之違規行為，
    從而原處分機關依上開道路交通管理處罰條例第三十三條第一項、第六十三條第
    一項第一款規定裁處受處分人罰鍰三千元，並予記違規點數一點，核無違誤，本
    件受處分人之異議為無理由，應予駁回。
據上論斷，應依道路交通案件處理辦法第十九條，裁定如主文。
中      華      民      國    九十一    年      十      月  二十四    日
                                      臺灣臺北地方法院交通法庭
                                          法  官  陳容正
右正本證明與原本無異。
如不服本裁定應於送達後五日內向本院提出抗告狀
                                          書記官  彭雅慧
中      華      民      國    九十一    年      十      月    二十八 日
